臺灣橋頭地方法院民事判決
111年度旗簡字第24號
原      告  徐火德  
訴訟代理人  徐淵琳  
被      告  徐國琳  
上列當事人間請求拆屋還地等事件，本院於民國111年5月17日言
詞辯論終結，判決如下：
    主      文
原告之訴駁回。
訴訟費用由原告負擔。
    事實及理由
一、原告主張：原告為高雄市○○區○○段0000○0地號土地（下稱系
    爭土地）所有權人，被告為門牌號碼高雄市○○區○○路○段000
    號房屋（下稱系爭房屋）事實上處分權人，系爭房屋以如附
    件照片所示之鐵門、木製櫥櫃（下合稱系爭地上物）無權占
    有系爭土地，已侵害原告之所有權，自應將系爭地上物拆除
    後，將土地返還原告。又被告無權占用系爭土地，顯係無法
    律上原因，而獲得相當於租金之利益，致原告有相當於租金
    之損害，爰依民法第179條、第767條第1項前段、中段規定
    提起本訴。聲明：（一）被告應將系爭地上物拆除後，將土
    地返還原告。（二）被告應給付原告新臺幣100,000元，及
    自起訴狀繕本送達翌日起至清償日止，按週年利率百分之5
    計算之利息。
二、被告則以：系爭地上物並未坐落系爭土地上等語，資為抗辯
    。聲明：原告之訴駁回。
三、本院得心證理由：
（一）原告主張其為系爭土地所有權人，被告為系爭房屋事實上
      處分權人，業據提出謄本為證（本院卷第15頁），且為被
      告不爭執（本院卷第93頁），堪信原告前揭主張為真。
（二）按當事人主張有利於己之事實者，就其事實有舉證之責任
      ，民事訴訟法第277條本文定有明文。準此，在民事訴訟
      中，如係由原告主張權利者，應先由原告負舉證之責；若
      原告已盡其舉證責任，被告始應就其抗辯事實負舉證責任
      。次按無法律上之原因而受利益，致他人受損害者，應返
      還其利益。所有人對於無權占有或侵奪其所有物者，得請
      求返還之。對於妨害其所有權者，得請求除去之，民法第
      179條本文及第767條第1項前段、中段亦有明定。是以，
      原告依前揭規定提起請求返還所有物併返還相當於租金之
      不當得利之訴時，應先證明被告無權占有其所有之物，若
      被告否認之，即應由原告就其主張負舉證責任，如不能證
      明時，應認原告之請求為無理由。經查，原告主張系爭地
      上物無權占有系爭土地，為被告所否認，自應由原告就此
      負舉證責任。嗣經本院於民國111年3月17日會同高雄市政
      府地政局美濃地政事務所測量人員至現場履勘後，該所函
      覆稱系爭地上物並未坐落於系爭土地上，原告又未提出其
      他證據證明系爭地上物有坐落系爭土地之情，難認原告已
      就此盡其舉證責任，且依現有證據，亦無法認定被告有以
      系爭地上物占有系爭土地及因此受有不當得利之事實，職
      是，原告請求如訴之聲明所示，洵屬無據。
四、綜上所述，原告依民法第179條、第767條第1項前段、中段
    規定，請求如應之聲明所示，為無理由，應予駁回。
五、本件事證已臻明確，兩造其餘攻擊防禦方法及證據，核與判
    決結果不生影響，爰不一一論列，併此敘明。　　
六、訴訟費用負擔之依據：民事訴訟法第78條。
中　　華　　民　　國　　111 　年　　6 　　月　　2 　　日
          　　　　旗山簡易庭  法　　　官  呂明龍
以上正本係照原本作成。
如不服本判決，應於送達後20日內，向本院提出上訴狀並表明上
訴理由，如於本判決宣示後送達前提起上訴者，應於判決送達後
20日內補提上訴理由書（須附繕本）。　　　　　　　　　
中　　華　　民　　國　　111 　年　　6 　　月　　2 　　日
      　　　　　　　　　　　　書　記　官  陳秋燕　　
附件：本院民國111年3月7日履勘照片3幀。